【裁判字號】    94,易,1526
【裁判日期】    950418
【裁判案由】    竊盜等
【裁判全文】
臺灣板橋地方法院刑事判決              94年度易字第1526號
公  訴  人  臺灣板橋地方法院檢察署檢察官
被      告  楊進添現更名為乙.
選任辯護人  文聞律師
            成樞律師
            林淑菁律師
上列被告因竊盜等案件，經檢察官提起公訴（94年度偵字第1634
3 號），本院判決如下：
    主  文
楊進添被訴加重竊盜部分無罪；被訴毀損部分不受理。
    理  由
壹、公訴意旨略以：
一、被告楊進添意圖為自己不法所有，於民國94年6 月12日下午
    3 時許，以破壞門鎖之方式，侵入臺北縣林口鄉○○路57巷
    31號2 樓203 室甲○○住處（侵入住宅部分未據告訴），竊
    取價值約新臺幣（下同）1, 000元之金戒指1 枚及內有約13
    00元之豬公存桶1 個。
二、被告楊進添另基於毀損之故意，以口紅在上址之牆壁上塗鴉
    ，致令不堪用，足以生損害於甲○○。。
三、因認被告楊進添上開公訴意旨一所示之犯行涉犯刑法第321
    條第1 項第2 款之加重竊盜罪嫌，公訴意旨二所示之犯行涉
    犯同法第354 條毀損罪嫌。
貳、無罪部分
一、按犯罪事實應依證據認定之，無證據不得認定其犯罪事實；
    不能證明被告犯罪者，應諭知無罪之判決，刑事訴訟法第15
    4 條第2 項、第301 條第1 項分別定有明文。次按告訴人之
    告訴，係以使被告受刑事訴追為目的，是其陳述是否與事實
    相符，仍應調查其他證據，以資審認，最高法院52年臺上字
    第1300號著有判例。又按事實之認定，應憑證據，如未能發
    現相當證據，或證據不足以證明，自不能以推測或擬制之方
    法，為裁判基礎；且認定犯罪事實，所憑之證據，無論直接
    或間接證據，其為訴訟上之證明，須於通常一般之人均不致
    有所懷疑，而得確信其為真實之程度者，始得據之為有罪之
    認定，倘其證明尚未達到此一程度，而有合理性懷疑之存在
    時，即無從為有罪之認定，最高法院40年臺上字第86號、76
    年臺上字第4986號亦分別著有判例可資參照。
二、公訴人認被告楊進添就公訴意旨一所示部分涉犯加重竊盜罪
    嫌，係以告訴人甲○○之指訴、證人鍾茂清之證述、被告書
    寫之字條1 張（見偵卷第16頁）及現場照片3 張等，為其論
    據。辯護人雖以證人甲○○於警詢及檢察官訊問時；證人鍾
    茂清於檢察官訊問時，所為之證述均係審判外之陳述，屬傳
    聞證據而無證據能力，惟本院審酌前開證人等向檢察官所為
    之陳述，均已依法具結，依卷內資料並無顯不可信之情況存
    在，故依刑事訴訟法第159 條之1 第2 項規定，證人甲○○
    、鍾茂清於檢察官訊問時之證述仍有證據能力，合先敘明。
    訊據被告固坦承於94年6 月10日下午曾進入告訴人所居住之
    臺北縣林口鄉○○路57巷31號2 樓203 室，並在告訴人房間
    牆壁上塗鴉及書寫卷內字條1 紙，惟堅決否認有何加重竊盜
    之犯行，辯稱：伊進入房間後，沒有偷告訴人之金戒指、豬
    公存桶即離開等語。經查：
（一）證人鍾茂清於檢察官訊問時，僅證稱：伊於94年6 月中某
      日，在告訴人家看過被告，當時沒有聽到或看到告訴人房
      間門壞掉，告訴人與被告亦沒有提到房間門被人打開等語
      ；被告書寫之字條上，僅提及伊將告訴人門用開了等情；
      現場照片3 張則僅顯示告訴人房間門遭人破壞，及其房間
      牆壁遭被告以口紅書寫塗鴉等情，是依以上證據資料內容
      ，均無法證明被告進入告訴人房間後，除在牆壁上書寫塗
      鴉外，另有竊取金戒指、豬公存桶之犯行。
（二）告訴人雖於檢察官訊問及本院審理時，均證稱：我於94年
      6 月12日出門回家，發現房間門鎖壞掉、牆壁遭被告書寫
      塗鴉，有1 張被告書寫之字條在房間外的客廳，另外放在
      房間抽屜內之金戒指與內有約1,300 元之豬公存桶均遭人
      竊取後，就立即前往派出所報警等語，然依卷內被告書寫
      之字條及房間牆壁照片顯示，被告書寫的時間均為94年6
      月10日，並非告訴人前開所指述之日期，兩者已互有出入
      ，自不得單憑告訴人具有瑕疵之指訴內容，即認定被告確
      有竊盜之犯行。就此經本院質以告訴人如何確定前開物品
      一定是被告所竊取者時，其僅稱：因為東西確實是門被破
      壞之後就不見了（見本院卷第75頁）之語，惟告訴人於檢
      察官訊問時，已陳明：卷附的字條是在我住處外的客廳找
      到的，我是分租的，只有租1 間，因為是分租的，大門經
      常沒有關（見偵卷第24頁）等語，而其於本院審理期日復
      證稱：「（問：你住處2 樓有幾個房間由別人承租？）我
      2 樓總共有5 間房間。」、「（問：這5 間房間，在案發
      時是否都有人住？）我不曉得，因為我們那邊每個人進出
      的時間不一樣。我知道至少我旁邊2 間都有人住。」、「
      （問：你都不知道旁邊房間有無住人，如何確定外人知道
      2 樓另外還有別人居住，而害怕不敢進去你房間？）是有
      可能有外人進去我房間，但是如果我隔壁的房客在家的話
      ，他電視都會開的很大聲，這樣外人就知道2 樓有人。」
      、「（問：有無可能2 樓其他房客在被告破壞門鎖離開之
      後，緊接著進入你房間偷東西？）我不曉得。」（見本院
      卷第73、75頁）等語明確，足見當時居住在該址2 樓之其
      他房客或外人原即可自由出入告訴人房間外之客廳，而告
      訴人房間門鎖遭破壞後，除被告以外之其他人均可能進入
      告訴人房間內竊取物品，另參諸被告書寫之字條亦係在客
      廳而非告訴人房間內被發現之情，是自不得單憑告訴人返
      家後，發現被告曾進入其房間內之事實，而逕予推認物品
      遭竊一定係被告所為。
三、綜上所述，本院認於被告楊進添離去告訴人房間，至告訴人
    返家發現物品遭竊為止，因該房間門鎖已經損壞，且告訴人
    分租之住處尚有其他房客或外人可自由進出，故無法排除他
    人緊接進入告訴人房間竊取物品之可能性，依卷內證據仍不
    足以證明被告確有竊取告訴人金戒指、豬公存桶之犯行。此
    外，復查無其他積極證據，足資證明被告涉有加重竊盜之犯
    行，不能證明被告犯罪，爰依前開法條規定及判例意旨說明
    ，就此部分被訴犯行，諭知被告無罪之判決。
參、公訴不受理部分
一、按告訴乃論之罪，告訴人於第一審辯論終結前得撤回其告訴
    ，又告訴經撤回者，應諭知不受理之判決，刑事訴訟法第23
    8 條第1 項、第303 條第3 款定有明文。
二、查上開公訴意旨一所示有關破壞門鎖及公訴意旨二所示在牆
    壁上塗鴉之部分，係告訴人甲○○告訴被告楊進添毀損案件
    ，公訴人認被告係觸犯刑法第354 條之毀損罪嫌，依同法第
    357 條之規定，須告訴乃論。茲據告訴人於95年2 月27日具
    狀撤回告訴，有撤回告訴狀1 件在卷可稽，依照前開說明，
    應諭知不受理之判決。
據上論斷，應依刑事訴訟法第301 條第1 項、第303 條第3 款，
判決如主文。
本案經檢察官鄧媛到庭執行職務。
中    華    民    國    95    年    4     月    18    日
                  刑事第三庭  審判長法  官  李麗玲
                                    法  官  鄧雅心
                                    法  官  張兆光
上列正本證明與原本無異。
如不服本判決，應於判決送達後10日內向本院提出上訴狀 (應附
繕本)， 上訴於臺灣高等法院。
                                    書記官  曹秋冬
中    華    民    國    95    年    4     月    18    日


司法院資訊處製作；財團法人民間司法改革基金會備份。
